臺灣高等法院刑事判決　　　　　　　　　　　　　　九十三年度上易字第八六三號
　　上　訴　人
　　即　被　告　甲○○
右上訴人因證券交易法等案件，不服臺灣臺北地方法院九十二年度易字第二三一四號
，中華民國九十三年三月九日第一審判決（起訴案號：臺灣臺北地方法院檢察署九十
二年度偵字第一五四三七號）提起上訴，本院判決如左：
    主  文
上訴駁回。
    事實及理由
一、本案經本院審理結果，認第一審以上訴人即被告甲○○共犯公司法第十九條第二
    項暨證券交易法第一百七十五條、第四十四條第一項之罪，並依想像競合犯規定
    ，從一重依修正前證券交易法第一百七十五條、第四十四條第一項之罪處斷，因
    而量處有期徒刑四月，如易科罰金，以三百元折算一日。扣案如附表所示之物均
    沒收。認事用法及量刑均無不當，應予維持，並引用第一審判決書記載之事實、
    證據及理由（如附件）。
二、被告上訴意旨略謂：伊僅受陳玉明邀請擔任顧問，既未領薪，亦未全職上班，而
    且在案發之時尚協助調查單位為調查之事，不料卻為陳玉明推卸責任，陷伊於罪
    ，伊根本不曾參與違法經營事業，確受枉云云。
三、經查：
　(一)被告在調查單位調查時已坦承：伊自九十一年十二月初開始至頂尖顧問社協助投
  　資顧問諮詢業務，而於營業員成交之客戶認購單上主管簽名欄位上簽名。事實上
    ，該顧問社未經證券主管機關核准從事證券經紀業務等語（偵卷一０、一一頁）
    ，在檢察官偵查中亦直陳：以副總名義行之，負責理財諮詢業務，有在頂尖顧問
    社文件上簽名等情（偵卷六０、六一頁），在原審審理中更直接認罪（原審卷三
    ０頁）。
　(二)共犯陳玉明則直指被告即係該顧問社之真正負責人，並為其業務之上級人員，且
  　提供該顧問社所販售之快譯通股份有限公司、活躍動感股份有限公司（按指未上
    市股票）宣傳資料等語（偵卷六、七頁）。衡以陳玉明係女人，如非被告與其共
    事，如何得順利經營違法事業？
　(三)參以證人葉柏漢證稱：頂尖顧問社業務實際負責人是甲○○及陳玉明（偵卷一四
  　頁反面），足見被告在本院所辯，無非事後翻異飾卸之詞，核無可信。
　(四)至於聲請傳喚證人李明華一節，無非證明如何經李明華介紹而認識陳玉明而已，
  　要與被告如何夥同陳玉明為非法從事證券買賣相關業務無直接之關連性，爰認無
    必要，併此說明。
　(五)綜上所述，被告指摘原審對伊為罪刑宣告係不當，提起上訴，不能認為有理由，
  　應予駁回。
據上論斷，應依刑事訴訟法第三百七十三條、第三百六十八條，判決如主文。
本案經檢察官邱美育到庭執行職務。
中　　　華　　　民　　　國　　九十三　　年　　　六　　　月　　二十三　　日
                              臺灣高等法院刑事第十四庭
                                  審判長法  官  陳　祐　輔
                                        法  官　陳　國　文
                                        法  官　洪　昌　宏
右正本證明與原本無異。
不得上訴。
                                        書記官　廖　月　女
中　　　華　　　民　　　國　　九十三　　年　　　六　　　月　　二十五　　日
公司法第十九條
未經設立登記，不得以公司名義經營業務或為其他法律行為。
違反前項規定者，行為人處一年以下有期徒刑、拘役或科或併科新臺幣十五萬元以下
罰金，並自負民事責任；行為人有二人以上者，連帶負民事責任，並由主管機關禁止
其使用公司名稱。
證券交易法第四十四條第一項（營業之許可及分支機構設立之許可等）
證券商須經主管機關之許可及發給許可證照，方得營業；非證券商不得經營證券業務
。
證券商分支機構之設立，應經主管機關許可。
外國證券商在中華民國境內設立分支機構，應經主管機關許可及發給許可證照。
證券商設置標準及管理規則，由主管機關定之。
證券交易法第一百七十五條
違反第十八條第一項、第二十二條、第二十八條之二第一項、第四十三條第一項、第
四十三條之一第二項、第三項、第四十三條之五第二項、第三項、第四十三條之六第
一項、第四十四條第一項至第三項、第六十條第一項、第六十二條第一項、第九十三
條、第九十六條至第九十八條、第一百十六條、第一百二十條或第一百六十條之規定
者，處二年以下有期徒刑、拘役或科或併科新臺幣一百八十萬元以下罰金。
